臺灣高等法院刑事判決
110年度交上訴字第59號
上  訴  人  臺灣桃園地方檢察署檢察官
被      告  吳東澄

            吳家丞
選任辯護人  苗怡凡律師

上列上訴人因被告過失致死案件，不服臺灣桃園地方法院109年
度審交訴字第159號，中華民國110年1月4日第一審判決（起訴案
號：臺灣桃園地方檢察署108年度調偵字第1983號），提起上訴
，本院判決如下：
    主  文
上訴駁回。 
甲○○、乙○○各緩刑貳年。
    事實及理由
一、經本院審理結果，認第一審以被告甲○○犯修正後刑法第276
    條之過失致死罪，判處拘役50日；被告乙○○所為，係犯修正
    前刑法第276 條第1 項之過失致死罪，判處有期徒刑6月，
    並均諭知易科罰金折算之標準為為新臺幣（下同）1000元折
    算1日，認事用法及量刑均無不當，應予維持，除補充被告
    二人於本院之自白為證據外，其餘均引用原審判決書記載之
    事實、證據及理由（如附件）。
二、檢察官上訴意旨略以：被告甲○○係受僱於桃園市私立吉尼爾
    歌德幼兒園，以駕駛娃娃車接送幼兒園學生上下學為業，係
    從事駕駛業務之人，對於駕駛行為本應謹慎，且負有較一般
    人更高之注意義務。於案發時行駛至桃園市中壢區月眉路1
    段與山佳二路交岔路口時，竟疏未注意行至無號誌或號誌故
    障而無交通指揮人員指揮之交岔路口，車道數相同時，轉彎
    車應暫停讓直行車先行，且起駛前應顯示方向燈，注意前後
    左右有無障礙或車輛行人，並隨時採取必要之安全措施等情
    ，貿然左轉致肇事，足徵其違反行車安全義務之程度重大。
    而被告乙○○所駕車輛於案發時甚至以逾時速100公里之車速
    致肇事，其駕車罔顧其他用路人安全之心態甚為惡劣。而被
    害人梁文揚因本件車禍事故死亡，其家人突遭喪失親人之痛
    ，傷心欲絕，身心所受之痛苦煎熬，不言可喻。是被告二人
    之過失情節及所生損害，均甚重大。又案發迄今，被告二人
    均未與被害人家屬達成和解，足見被告二人心態消極，未能
    展現積極態度讓被害人家屬感受誠心悔過及道歉誠意，以求
    得諒解，復未達成調解或和解以彌補損害，可認被告二人犯
    後態度明顯不佳，原審判決僅對被告二人量處如上開之刑期
    ，刑度甚低，顯未符合罪刑相當原則，請將原判決撤銷，更
    為適當合法之判決。
三、按量刑輕重，屬法院得依職權自由裁量之事項，苟其量刑已
    以行為人之責任為基礎，並斟酌刑法第57條各款所列情狀，
    在法定刑度內，酌量科刑，無偏執一端，致明顯失出失入情
    形，自不得指為不當或違法（最高法院103年度台上字第291
    號、第331號判決意旨參照）；且在同一犯罪事實與情節，
    如別無其他加重或減輕之原因，下級審量定之刑，亦無過重
    或失輕之不當情形，則上級審法院對下級審法院之職權行使
    ，原則上應予尊重（最高法院85年度台上字第2446號判決意
    旨參照）。經查，原判決就刑之裁量，業於理由中詳述審酌
    被告甲○○於無號誌路口未暫停注意左右來車讓直行車先行；
    被告乙○○行駛於被害人梁文揚後方而行車速度已逾時速100
    公里，考量被告二人之過失程度，因而致被害人死亡，所生
    損害非輕；兼衡被告二人犯後均坦承犯行，然未能與被害人
    家屬達成和解；併衡本案犯罪行為所生危害，及被告二人之
    智識程度、生活狀況、素行，及被害人與有過失等情狀而量
    刑，顯已以行為人之責任為基礎，審酌刑法第57條各款所列
    情形，為科刑輕重標準之綜合考量，其量定之刑罰，並未逾
    越法定刑度，亦無明顯失出失入之情形，且就檢察官上開所
    指各情，均已納為量刑因子考量，按上說明，自難遽指違法
    或不當。況被告二人於原審判決後業與被害人梁文揚之父即
    告訴人丙○○、被害人之母陳秋蘭，達成和解，被告並各已給
    付150萬元，有匯款書在卷可證。是檢察官指摘原審量刑過
    輕，尚非可採，其上訴為無理由，應予駁回。
四、按刑法第74條第1項規定：「受2年以下有期徒刑、拘役或罰
    金之宣告，而有下列情形之一，認以暫不執行為適當者，得
    宣告2年以上5年以下之緩刑，其期間自裁判確定之日起算：
    一、未曾因故意犯罪受有期徒刑以上刑之宣告者」。其刑事
    政策上之目的，除為避免短期自由刑之弊害，使不至於在監
    獄內感染或加深犯罪之惡習，甚至因此失去職業、家庭而滋
    生社會問題，並有促使行為人能引為警惕，期使自新悔悟，
    而收預防再犯之效。查被告前未曾因故意犯罪受有期徒刑以
    上刑之宣告，此有本院被告前案紀錄表在卷可查，其因過失
    致罹刑典，犯後坦承犯行，經此次偵審程序及科刑之教訓後
    ，應知所警惕。並參酌被告與告訴人丙○○、被害人之母陳秋
    蘭已達成和解，且被告各已支付150萬元已如上述，綜合考
    量被告經濟狀況等情，認對被告所宣告之刑，以暫不執行為
    適當，爰均依刑法第74條第1項第1款規定，宣告緩刑2年，
    以啟自新。　　
據上論斷，應依刑事訴訟法第368條、第373 條，刑法第74條第1
項第1款，判決如主文。
本案經檢察官陳玟君提起公訴，檢察官楊朝森提起上訴，檢察官
曾鳳鈴到庭執行職務。
中　　華　　民　　國　　110 　年　　8 　　月　　31　　日
     　　　　　　 刑事第十六庭  審判長法　官  葉騰瑞
                                      法　官  古瑞君
                                      法　官  廖紋妤
以上正本證明與原本無異。
被告乙○○部分不得上訴。
被告甲○○部分如不服本判決，應於收受送達後20日內向本院提出
上訴書狀，其未敘述上訴之理由者並得於提起上訴後20日內向本
院補提理由書（均須按他造當事人之人數附繕本）「切勿逕送上
級法院」。
                                      書記官  江珮菱
中　　華　　民　　國　　110 　年　　8 　　月　　31　　日